臺灣板橋地方法院刑事判決　　　　　　　　　　　　九十二年度訴字第二二七五號
　　公　訴　人　臺灣板橋地方法院檢察署檢察官
　　被　　　告　己○○
　　　　　　　　卯○○
　　　　　　　　戌○○
　　　　　　　　壬○○
　　　　　　　　申○○
　　　　　　　　庚○○
　　　　　　　　辛○○
　　右六人共同
　　選任辯護人　陳德峰律師
　　被　　　告　丁○○
　　　　　　　　午○○
　　　　　　　　酉○○
　　　　　　　　辰○○
　　　　　　　　巳○○
　　右五人共同
　　選任辯護人　張家聲律師
　　被　　　告　癸○○
　　選任辯護人　梁裕勝律師
　　被　　　告　丑○○
　　　　　　　　未○○
　　　　　　　　乙○○
　　選任辯護人　陳建榮律師
　　被　　　告　丙○○
右列被告因詐欺等案件，經檢察官提起公訴（九十二年度偵字第一一六二七、二一一
七號），本院判決如左：
    主  文
己○○共同未經許可，擅自經營期貨顧問事業，累犯，處有期徒刑壹年。
卯○○、戌○○、壬○○、申○○、辛○○共同未經許可，擅自經營期貨顧問事業，
各處有期徒刑拾月，均緩刑肆年。
庚○○、丁○○、辰○○、巳○○、午○○、酉○○、癸○○、丑○○、未○○、丙○○、乙○○，均無罪。
    事  實
一、己○○前曾因常業賭博案件，經本院在民國八十五年十月三日判處有期徒刑六月
    確定，於八十五年十二月十六日易科罰金執行完畢。詎猶不知悔改，復擔任臺北
    市○○○路○段二０二號四樓之一聚豐洋行負責人，戊○○（俟到案後另結）任
    該行行政經裡及現場負責人、ＳＡＵ  ＹＵＥＮ  ＳＨＵＭ即岑首元（起訴書均
    誤為岑晉元，俟到案後另結）負責電腦資訊提供，亦為現場負責人、辛○○為人
    事主管、卯○○、戌○○、壬○○、申○○均為內部行政人員，均明知經營期貨
    顧問事業，須經主管機關之許可並發給許可證照，始得營業，竟基於犯意之聯絡
    ，自民國八十九年七月間起，在臺北市○○○路○段二０二號四樓Ｂ室聚豐洋行
    ，利用報紙廣告對外招考行政助理等職員，俟不知情之不特定人前往應徵時，即
    施以外幣保證金期貨買賣之講解、培訓、模擬操作等訓練等方式，再由新進人員
    操作之模擬帳號，待其熟練或產生興趣，即可簽約成為客戶，自行下單操作，以
    此方式招攬仲介不特定人使為ＬＡＩ  ＦＵ  ＩＮＴＥＲＮＡＴＩＯＮＡＬ  Ｌ
    ＴＤ．之客戶。進而協助該等客戶匯繳一定之外幣保證金額（以美金一萬元為一
    口）至指定之ＨＯＮＧ  ＫＯＮＧ  Ｎ  ＳＨＡＮＧＨＡＩ  ＢＡＮＫＩＮＧ第
    0000000000號帳戶內。另提供該行場地供客戶下單，並由戊○○、岑
    首元等人指導進行外匯保證金交易，提供電腦設備，傳輸外匯交易之即時報價資
    訊，與線路圖，供客戶看盤，並提供相關外匯技術分析資訊，供客戶以自己名義
    ，經由掛單專線電話自行下單，從事外匯保證金交易，並收取每口美金八十元等
    數額之手續費，而經營期貨顧問事業。嗣因投資在內之子○○、甲○○、寅○○
    （公訴意旨均誤為張素貞）分別匯款後，認為受騙而報警，經警於九十二年一月
    八日在上址查獲，並扣得聚豐洋行座位表、電腦螢幕、螢幕分配器、數據機、傳
    真機、錄音機、鍵盤及滑鼠、電腦磁片、合約書、薪資表、員工離職證明書、工
    作申請表、員工出勤表、每日工作記事表、聚豐洋行名片、公司章、各類表格、
    培訓人員考核表、報紙廣告筆記本、廣告費收據、員工訓練資料、宣傳單、金融
    資訊、電話下單等印章、新單平倉代號、金融機租借表、通訊錄、下單錄音帶、
    客戶甲○○委任通知書、客戶代碼銀行帳號對照表、交易模擬表、日交易表、客
    戶收據、臺新銀行、華南銀行、大安銀行存摺、支票存款送款簿、支付明細帳、
    收入支出明細表、佣金計算表及單據、薪資發報表、工作費申請表存款憑條，而
    查知上情。
二、案經子○○、甲○○、寅○○告訴暨法務部調查局航業海員調查處報告臺灣板橋
    地方法院檢察署檢察官偵查起訴。
    理  由
壹、有罪部分：
一、訊據被告己○○、卯○○、戌○○、壬○○、申○○、辛○○均就右揭犯罪事實
    坦承不諱，且互核相符，核與同案被告戊○○、岑首元於法務部調查局之供述、
    同案被告庚○○、乙○○、酉○○、巳○○、未○○、丁○○、丙○○於歷次訊
    問時陳述之情節、告訴人甲○○、子○○、寅○○指訴之情節、證人魏浩東指證
    之情節，均互核大致相符。被告等既自承在聚豐洋行提供電腦設備及越洋直撥電
    話，傳輸外匯交易之即時報價資訊，與線路圖，供客戶看盤，並提供當日相關外
    匯技術分析資訊，供客戶以自己名義下單，從事外匯保證金交易，並按口數抽取
    手續費佣金營利，另據扣案之甲○○簽捺之「聲明書」所載：「貴洋行提供本人
    投資途徑及分析並接受本人關於投資之諮詢」等語，亦可證明聚豐洋行確屬經營
    期貨顧問事業。此外復有扣案之聚豐洋行座位表、電腦螢幕、螢幕分配器、數據
    機、傳真機、錄音機、鍵盤及滑鼠、電腦磁片、合約書、薪資表、員工離職證明
    書、工作申請表、員工出勤表、每日工作記事表、聚豐洋行名片、公司章、各類
    表格、培訓人員考核表、報紙廣告筆記本、廣告費收據、員工訓練資料、宣傳單
    、金融資訊、電話下單等印章、新單平倉代號、金融機租借表、通訊錄、下單錄
    音帶、客戶甲○○委任通知書、同意書、客戶代碼銀行帳號對照表、交易模擬表
    、日交易表、客戶收據、臺新銀行、華南銀行、大安銀行存摺、支票存款送款簿
    、支付明細帳、收入支出明細表、佣金計算表及單據、薪資發報表、工作費申請
    表存款憑條可資佐證，足認被告等前揭自白與事實相符，堪予採信，本件事證明
    確，被告等犯行均堪認定，自應依法論科。
二、核被告己○○、卯○○、戌○○、壬○○、申○○、辛○○等所為，均係違反期
    貨交易法第八十二條第一項之規定，犯有同法第一百十二條第五款之未經許可擅
    自經營期貨顧問事業罪。起訴書既明確指稱被告等係擅自經營期貨顧問事業、服
    務事業，復未舉證說明被告等除提供交易資訊外，有何從事其他期貨交易所業務
    之事實，應認為所載認為被告等係涉犯期貨交易法第一百十二條第一款未經許可
    擅自經營期貨交易所業務罪，尚屬誤解，爰予指明。上開被告間及戊○○、岑首
    元間，就前揭犯行均有犯意之聯絡與行為分擔，為共同正犯。被告己○○前曾因
    常業賭博案件，經本院在八十五年十月三日判處有期徒刑六月確定，於八十五年
    十二月十六日易科罰金執行完畢，此有臺灣高等法院被告全國前案紀錄表在卷可
    稽，其於有期徒刑執行完畢後，五年內再犯本件有期徒刑以上之罪，為累犯，應
    依刑法第四十七條之規定加重其刑。爰分別審酌被告己○○前有多項前科，素行
    不佳，竟再犯本件犯行，自承出借名義供戊○○、岑首元使用而共同經營聚豐洋
    行，屢犯未改，及其等犯罪之情節，所分任之職務，對國家金融秩序造成破壞，
    藉前揭犯罪所獲利益不低，自均不容輕縱，兼衡其等除己○○外均無前科，有其
    等臺灣高等法院被告全國前案紀錄表在卷可稽，素行堪認良好，並無積極證據足
    認為有詐欺客戶之犯行，犯後自知事證明確，未為無謂辯解而坦認犯行，應有悔
    改之意等一切情狀，各量處如主文所示之刑，以示警懲。末查本件被告等除己○○外，前均未曾受有期徒刑以上刑之宣告，此有其等臺灣高等法院被告全國前案
    紀錄表在卷可按，諒係因一時失慮而誤觸刑章，本院斟酌再三，認為其等經此偵
    審之教訓，當知警惕而無再犯之虞，爰併分別諭知如主文所示之緩刑期間，以啟
    自新。
三、公訴意旨另以：被告己○○、卯○○、戌○○、壬○○、申○○、辛○○，基於
    共同意圖為自己不法所有之概括犯意，並恃以維生，自八十九年七月間起至九十
    二年一月七日止，在臺北市○○○路○段二０二號四樓Ｂ室聚豐洋行，向子○○
    、甲○○、張素貞等人訛稱：聚豐洋行係香港外匯買賣在臺代理英磅、歐元、日
    幣、瑞士法郎等外幣買賣及外匯保證金交易諮詢業務，若投資期貨，可賺利差，
    不想作，可隨時抽回資金云云，並捏造虛偽之各種指數、線圖等期貨資訊及提供
    ＨＯＮＧ  ＫＯＮＧ  Ｎ  ＳＨＡＮＧ  ＨＡＩ  ＢＡＮＫＩＮＧ第00000
    00000號偽匯款帳號，使子○○、甲○○、張素貞陷於錯誤，因而依照己○○、卯○○、戌○○、壬○○、申○○、辛○○之電話指示掛單及分別匯款新臺
    幣三百九十萬元、美金一萬八千元、美金一萬元予癸○○等人。嗣子○○、甲○○、張素貞要求己○○等人結清餘款，竟未匯還，屢經催討未果，始悉受騙，因
    認被告己○○、卯○○、戌○○、壬○○、申○○、辛○○另犯刑法第三百四十
    條之常業詐欺罪嫌、期貨交易法第一百十二條第七款之罪嫌云云。惟按犯罪事實
    應依證據認定之，無證據不得推定其犯罪事實。又不能證明被告犯罪者，應諭知
    無罪之判決，刑事訴訟法第一百五十四條、第三百零一條第一項分別定有明文。
    所謂證據，係指足以認定被告確有犯罪行為之積極證據而言，該項證據自須適合
    於被告犯罪事實之認定，始得採為斷罪資料。苟積極證據不足為不利於被告事實
    之認定時，即應為有利於被告之認定，更不必有何有利之證據（參照最高法院二
    十九年上字第三一０五號、三十年上字第八一六號判例），又事實之認定，應憑
    證據，如未能發現相當證據，或證據不足以證明，自不能以推測或擬制之方法，
    以為裁判基礎（參照最高法院四十年臺上字第八六號判例），且為刑事訴訟法上
    證明之資料，無論其為直接證據或間接證據，均須達於通常一般之人均不致於有
    所懷疑，而得確信其為真實之程度，始得據為有罪之認定，若其關於被告是否犯
    罪之證明未能達此程度，而有合理性懷疑之存在，致使無從形成有罪之確信，根
    據「罪證有疑，利於被告」之證據法則，即不得遽為不利於被告之認定（參照最
    高法院七十六年臺上字第四九八六號判例），再者，告訴人之告訴係以使被告受
    刑事追訴為目的，其陳述是否與事實相符，仍應調查其他證據以資審認（參照最
    高法院五十二年臺上字第一三００號判例），又刑法第三百三十九條第一項詐欺
    取財罪之成立，以意圖為自己或第三人不法所有，以詐術使人將本人或第三人之
    物交付為要件，故須具備：
    一、行為人有為自己或第三人不法所有之主觀意圖。二、行為人向被害人施用詐
    術。三、被害人因其詐術而陷於錯誤，而交付本人或第三人之物等三項構成要件
    始足當之，苟欠缺其一，即無從成立該罪，此觀該法條規定自明。公訴意旨所指
    被告己○○等「捏造虛偽之各種指數、線圖等期貨資訊及提供ＨＯＮＧ  ＫＯＮ
    Ｇ  Ｎ  ＳＨＡＮＧ  ＨＡＩ  ＢＡＮＫＩＮＧ第0000000000號偽匯
    款帳號」云云，僅籠統指稱：前揭聚豐洋行內扣得之各項物品，足資證明被告己○○等傳述不實期貨交易資訊之事實。然公訴意旨並未指出證明之方法，或陳述
    被告如何捏造資訊、開立不實帳戶、串謀分贓，或有何違反期貨交易法第一百零
    六條、第一百零七條或第一百零八條第一項規定之意圖影響期貨交易價格行為、
    內線、虛偽交易行為之犯罪事實，實就此節毫無舉證，依扣案帳冊、日結單等資
    料，亦乏證據顯示係屬虛構。是公訴意旨所認被告己○○等有前開犯行，遍查偵
    查全卷，僅有告訴人甲○○、子○○、寅○○曾於警詢中指訴稱交付現金後，未
    取得任何單據憑證，迄今並未獲利之情節，足為依據；被告己○○、卯○○、戌
    ○○、壬○○、申○○、辛○○固於本院準備程序時均表示認罪，惟除自承為聚
    豐洋行員工外，從未就以詐欺為常業之犯行部分為確實之自白，自不得單以其等
    前揭空泛之自白，認定其等有以詐欺為常業或違反期貨交易法第一百十二條第七
    款規定之犯行。且告訴人等均為成年人，對於各項投資之風險本難謂毫無認知，
    再以告訴人甲○○、寅○○均稱投資過程係自行決定，僅係經他人慫恿，加入投
    資而致失利，另依前揭扣案之告訴人甲○○簽捺之「聲明書」所載：「本人透過
    貴洋行介紹投資項目所做出之決定，無論賺或賠，均與貴洋行無關」以觀，足見
    告訴人等係經自由意識操作投資款項，且主觀認知尚與事實相符，並非因被告等
    施用詐術而陷於錯誤。是依前揭被告等之供述及扣案之培訓人員考核表、報紙廣
    告筆記本、員工訓練資料、宣傳單等項證物，固足以認定聚豐洋行有利用招募新
    進員工之機會，對新進員工施以外匯買賣訓練，藉此引起其興趣，加入聚豐洋行
    成為客戶，不斷招募新客戶為聚豐洋行繼續營運及被告等獲利之基礎，因客戶下
    單越多，公司收取之佣金、手續費獲利愈高，惟此僅證明聚豐洋行刊登廣告、勸
    誘加入客戶之動機，尚難謂已踰越商業利益之追求而達施用詐術之程度，是就此
    部分尚乏積極證據足為被告己○○等有共同施用詐術引誘投資人，致投資人受騙
    而投資於虛構公司之佐證。此外復查無其他積極事證足資證明被告有公訴人所指
    之詐欺犯行，既不能證明被告己○○、卯○○、戌○○、壬○○、申○○、辛○○此部分犯罪，原應為無罪之諭知，惟公訴意旨認為此部分與前開有罪部分有牽
    連犯之裁判上一罪關係，爰不另為無罪之諭知，併此敘明。
貳、無罪部分：
一、公訴意旨另以：被告庚○○、丁○○、辰○○、巳○○、午○○、酉○○、癸○○、丑○○、未○○、丙○○、乙○○均為聚豐洋行職員，明知經營期貨交易應
    經主管機關之許可並發給許可證照，始得營業，竟基於共同意圖為自己不法所有
    之概括犯意，並恃以維生，自八十九年七月間起至九十二年一月七日止，在聚豐
    洋行，向子○○、甲○○、張素貞等人訛稱：聚豐洋行係香港外匯買賣在臺代理
    英磅、歐元、日幣、瑞士法郎等外幣買賣及外匯保證金交易諮詢業務，若投資期
    貨，可賺利差，不想作，可隨時抽回資金云云，並捏造虛偽之各種指數、線圖等
    期貨資訊及提供ＨＯＮＧ  ＫＯＮＧ  Ｎ  ＳＨＡＮＧ  ＨＡＩ  ＢＡＮＫＩＮ
    Ｇ第0000000000號偽匯款帳號，使子○○、甲○○、張素貞陷於錯誤
    ，因而依照己○○、戊○○、岑首元、卯○○、庚○○、辛○○、壬○○、丁○○、申○○、戌○○、癸○○、丑○○、辰○○、巳○○、午○○、未○○、酉
    ○○乙○○、丙○○之電話指示掛單及分別匯款新臺幣三百九十萬元、美金一萬
    八千元、美金一萬元予癸○○等人。嗣子○○、甲○○、張素貞要求己○○、戊○○、岑首元、卯○○、庚○○、辛○○、壬○○、丁○○、申○○、戌○○、
    癸○○、丑○○、辰○○、巳○○、午○○、未○○、酉○○、乙○○、丙○○
    等人結清餘款，竟未匯還，屢經催討未果，始悉受騙，報警因而查獲上情。因認
    被告庚○○、丁○○、辰○○、巳○○、午○○、酉○○、癸○○、丑○○、未
○○、丙○○、乙○○所為，亦係犯期貨交易法第一百十二條第一款、第七款未
    經許可擅自經營期貨交易所業務罪、刑法第三百四十條常業詐欺罪嫌云云。
二、公訴意旨認為被告庚○○、丁○○、辰○○、巳○○、午○○、酉○○、癸○○
    、丑○○、未○○、丙○○、乙○○有前揭犯行，無非係以：本件被告庚○○之
    部分，業經其於法院審理時認罪，並有扣案如起訴書所載聚豐洋行營業上之用品
    可資佐證，是其犯行應堪認定；被告癸○○部分，業經告訴人於偵查中指訴明確
    ，且其亦不否認並未因操作期貨交易而有獲利六、七十萬的情形，及自承曾參加
    聚豐洋行之講習，欲成為聚豐洋行之職員，參諸聚豐洋行當時繼續營業為其應徵
    進入聚豐洋行任職目的，因認其與被告己○○等人有犯意聯絡及行為分擔；又被
    告未○○、丙○○、丑○○等人部分，依證人壬○○之證詞，其等先前均係成為
    聚豐洋行之學員，其後始親自操作期貨而成為客戶，是其亦曾為聚豐洋行之學員
    ，參照前開之所述，聚豐洋行之繼續期貨交易業務為其等當時以實際應徵進入聚
    豐洋行任職之目的所在，亦應認為其等三人，於擔任聚豐洋行學員之期間，亦與
    被告己○○等人有犯意聯絡；另被告巳○○等五人既不否認已進入聚豐洋行，並
    擔任學員，本於上述同樣之說明，其等與被告己○○等人亦應有犯意之聯絡；另
    就被告乙○○部分，依證人辛○○所述，及其自承在聚豐洋行擔任總機之情節，
    其應無不知聚豐洋行業務內容之理，雖其所從事者非與客戶直接接洽期貨交易之
    業務，然就被告己○○等人從事期貨交易之犯行，亦應認有犯意聯絡及行為分擔
    ；並稱部分被告雖僅為聚豐洋行學員，但應認為其等既已知悉聚豐洋行營業項目
    ，並同意參加聚豐洋行所為教育訓練以便將來成為聚豐洋行正式職員，是以聚豐
    洋行其後之繼續營業期貨交易業務為其等應徵聚豐洋行內任職之目的所在，就該
    時起被告等人就聚豐洋行經營期貨交易業務已與被告己○○等有犯意聯絡，綜上
    說明，被告等犯嫌均堪認定（九十三年一月六日審判筆錄），為其論據。然訊據
    被告丁○○、辰○○、巳○○、午○○、酉○○均堅決否認有何經營期貨交易業
    務、詐欺之犯行，辯稱：其等均甫應徵進入聚豐洋行任職數日不等，尚在學習階
    段，並未與客戶接觸，亦未支薪，聚豐洋行犯罪手法係利用刊登廣告徵才詐騙應
    徵者，再藉由基礎訓練慫恿應徵者投資，達到詐財的目的，證人即同案被告壬○○於審判中亦證稱其所知道的客戶均非純客戶，都是學員或是職員，即可證明聚
    豐洋行確實是以上述方式行詐騙之實，公訴人認巳○○等人犯罪，主要論據係其
    等均前往聚豐洋行學習，但不符合犯意聯絡及行為分擔之要件，且由岑首元、戊○○之供述以觀，被告巳○○等五人，均非聚豐洋行的職員，當然沒有詐欺行為
    分擔，就犯意聯絡部分而言，依證人辛○○於審判中之證述，事實上不論刊登廣
    告或是接電話時，均隱瞞聚豐洋行係未經許可經營期貨交易業務，因此亦無犯意
    聯絡之存在，另依告訴人之指述，受害時間應在八十九年至九十年間，而被告巳
    ○○等五人則在九十一年十二月到九十二年一月的時候才到聚豐洋行應徵受訓，
    自無從對告訴人等施用詐術等語；被告癸○○則辯稱僅係因個人情誼，代替子○○等數人前往聚豐洋行投資操盤，並非聚豐洋行職員等語；被告丑○○、未○○
    、丙○○則均辯稱並非聚豐洋行職員，而是客戶等語；被告乙○○則辯稱其為午
    班總機，並非職員，並未參與聚豐洋行前揭期貨交易業務等語。經查：
  (1)被告庚○○雖於本院準備程序中表示認罪，惟查其歷次供述均僅係自承擔任聚豐
    洋行日班總機，並未參與聚豐洋行前揭期貨交易業務，此節亦據同案被告戊○○
    、辛○○、未○○、申○○、岑首元、卯○○、戌○○分別於調查局、偵查中均
    證述屬實。公訴意旨既未明確舉證說明其參與本件提供期貨交易資訊犯行之佐證
    ，自不得僅以其任職於聚豐洋行，即認定其為共犯。
  (2)被告丁○○、辰○○、巳○○、午○○、酉○○，除經被告辛○○於調查局訊問
    時指稱為公司行政人員並領取現金薪水外，餘無他人指證參與本件犯行。被告戊○○亦供稱不清楚被告丁○○、辰○○、巳○○、午○○、酉○○擔任之職務（
    九十二年度偵字第一一六二七號卷，第二十二頁）。被告辛○○嗣於本院審理時
    證稱：被告丁○○於經警查獲時，實際工作日數總共三天，被告辰○○、巳○○
    、午○○、酉○○各為六日、七日、五日、六日，面試當時，僅告稱公司是從事
    金融資訊分析、蒐集資料及提供數據給客戶參考，應徵之工作就是要協助主管處
    理文件單據，當時被告丁○○尚在考核期，亦未領過薪水等情（同前審判筆錄）
    。是公訴人既未提出被告丁○○、辰○○、巳○○、午○○、酉○○等人曾實際
    提供期貨交易資訊予其他客戶之任何佐證，則渠等經查雖得認定於應徵後錄取，
    並明知聚豐洋行係以從事提供期貨交易資訊為業，且學習如何與客戶應對以鼓勵
    參與投資，惟依罪疑惟輕之法理，為有利於被告等之認定，應認為渠等既尚未通
    過考核即被查獲，並非正式職員，難謂與前揭被告己○○等人已具有違反期貨交
    易法之犯意聯絡，且渠等尚未實際與客戶接洽、著手實施提供相關外匯技術分析
    資訊而參與經營期貨顧問事業之構成要件行為，違反期貨交易法之犯罪行為尚屬
    於預備階段，亦為該法所不罰。
  (3)被告癸○○業經被告辛○○指稱：「他（指癸○○）是在我當主管之前的客戶」
    、「沒有（當過職員）」（同前偵查卷，第一三二頁背面），是公訴意旨僅執告
    訴人子○○於警詢時指稱「懷疑」癸○○可能為前開犯罪集團成員之單方指訴（
    同前偵查卷，第一五頁背面），而無其他佐證，自無從認定被告癸○○有所指犯
    行，又被告癸○○基於私人情誼，代個別友人操作期貨買賣，亦不得認為係經營
    期貨經理事業，顯仍不足以認定被告癸○○之犯行。
  (4)被告丑○○部分犯行，未經公訴人提出任何曾提供期貨交易資訊予其他客戶之佐
    證，且同案被告戊○○、辛○○、卯○○均證稱被告丑○○實為客戶（同前卷第
    二十二頁、第二十七頁），則被告丑○○既非聚豐洋行職員，自無從認定有公訴
    意旨所指犯行。
  (5)被告未○○雖經告訴人甲○○指證為慫恿投資買賣外幣之人，且為聚豐洋行講師
    （同前卷第十二頁背面、第十三頁），惟依前揭筆錄所示，告訴人甲○○係以卷
    內照片為指認之依據，難謂無誤認之可能。同案被告戊○○、辛○○則均明確證
    稱被告未○○實為客戶（同前卷第二十二頁、第二十七頁），此外均查無其他積
    極證據足認被告未○○參與本件犯行，自不得僅以告訴人有瑕疵之單方指訴為認
    定其犯罪之唯一依據。則被告未○○既非聚豐洋行職員，自無從認定有公訴意旨
    所指犯行。
  (6)被告丙○○未經公訴人提出任何曾提供期貨交易資訊予其他客戶之佐證，且據同
    案被告戊○○、辛○○、卯○○證稱被告丙○○實為客戶（同前卷第二十二頁、
    第二十七頁），此外均查無其他積極證據足認被告丙○○參與本件犯行，自不得
    僅以告訴人有瑕疵之單方指訴為認定其犯罪之唯一依據。則被告丙○○既非聚豐
    洋行職員，自無從認定有公訴意旨所指犯行。
  (7)被告乙○○雖經告訴人甲○○指證為聚豐洋行講師（同前卷第十三頁），惟依前
    揭筆錄所示，告訴人甲○○係以卷內照片為指認之依據，難謂無誤認之可能。同
    案被告戊○○、辛○○、未○○、申○○、岑首元、卯○○、戌○○則分別於調
    查局、偵查及本院審理時均一致證稱乙○○為櫃臺總機。公訴意旨既未明確舉證
    說明其參與本件犯行之佐證，自不得僅以其任職於聚豐洋行，即認定其為共犯。
三、綜據上述，被告庚○○、丁○○、辰○○、巳○○、午○○、酉○○、癸○○、
    丑○○、未○○、丙○○、乙○○前開所辯，尚非全無可採，公訴人僅以上開部
    分之被告均曾前往聚豐洋行應徵，現任總機、行政人員學員、或曾擔任學員後轉
    為參與投資，逕認上開部分之被告均與前揭被告己○○等人為共犯關係，並未舉
    證說明上開部分被告與經論罪科刑之被告己○○等人有何犯罪之謀議，或基於該
    謀議而有何犯罪之分工，就所指犯意聯絡、行為分擔之認定，似嫌過寬，是公訴
    意旨此部分之舉證仍有未足，所認此部分被告涉有違反期貨交易法、常業詐欺之
    犯行，尚難認已有足為不利被告認定之相當證據，其間有合理之懷疑性存在，無
    法達到確信其為真實之程度。揆諸上開壹、三部分所述判例意旨，即不得遽為不
    利於被告等之認定，既不能證明被告等犯罪，即應依法為被告等無罪之諭知。
據上論斷，應依刑事訴訟法第二百九十九條第一項前段、第三百零一條第一項，期貨
交易法第一百十二條第五款，刑法第十一條前段、第二十八條、第四十七條、第七十
四條第一款，判決如主文。
本案經檢察官亥○○到庭執行職務。
中      華      民      國    九十三    年      一      月     十六     日
                            臺灣板橋地方法院刑事第十五庭
                                審判長法  官  王  屏  夏
                                      法  官  戴  嘉  清
                                      法  官  王  偉  光
右正本證明與原本無異。
如不服本判決，應於判決送達後十日內向本院提出上訴狀 (應附繕本) ，上訴於臺灣
高等法院。
                                      書記官  陳  怡  君
中      華      民      國    九十三    年      一     月     二十九    日
附錄法條
期貨交易法
第八十二條第一項
經營期貨信託事業、期貨經理事業、期貨顧問事業或其他期貨服務事業，須經主管機
關之許可並發給許可證照，始得經營。
第一百十二條
有下列情事之一者，處七年以下有期徒刑，得併科新臺幣三百萬元以下之罰金：
第五款
未經許可，擅自經營期貨信託事業、期貨經理事業、期貨顧問事業或其他期貨服務事
業者。
